【裁判字號】    95,易,1121
【裁判日期】    950918
【裁判案由】    竊盜
【裁判全文】
臺灣板橋地方法院刑事判決              95年度易字第1121號
公  訴  人  臺灣板橋地方法院檢察署檢察官
被      告  甲○○
                    押)
上列被告因竊盜案件，經檢察官提起公訴（95年度偵字第11525
號），嗣被告於本院準備程序進行中就被訴事實為有罪之陳述，
經告知被告簡式審判程序之旨，並聽取當事人之意見後，經合議
庭裁定由受命法官獨任進行簡式審判程序，本院判決如下：
    主  文
甲○○逾越安全設備竊盜，累犯，處有期徒刑玖月。
    事  實
一、甲○○前因違反毒品危害防制條例案件，經本院於民國94年
    5 月17日以94年度簡字第1746號簡易判決判處有期徒刑4 月
    確定，於94年10月30日入監執行，並於94年11月1 日因徒刑
    易科罰金執行完畢出監（於本案構成累犯）。
二、詎甲○○猶不知悔改，竟意圖為自己不法之所有，基於竊盜
    之犯意，於94年12月17日12時10分許，趁乙○○位於臺北縣
    中和市○○街34巷4 號4 樓住處之窗戶未關之際，以攀爬逾
    越上開窗戶之方式，侵入上開房屋內（無故侵入住宅部分，
    未據告訴），徒手竊取乙○○所有之珍珠項鍊1 條、白K 金
    項鍊1 條、皮包1 個（內有乙○○之國民身分證、提款卡、
    健保卡各1 張及現金新臺幣200 元），得手後，隨即逃離現
    場，並將竊得之現金花用殆盡，其餘物品因無法典當，均予
    以丟棄。嗣經乙○○報警處理，經警於乙○○臥房床上、化
    妝台上採得數枚指紋，經送鑑比對始查知係甲○○所為，而
    查悉上情。
三、案經乙○○告訴臺北縣政府警察局中和分局（起訴書誤載為
   蘆洲分局）移送臺灣板橋地方法院檢察署檢察官偵查起訴，
   經合議庭裁定以簡式審判程序審理。
    理  由
壹、程序方面：
    查本件被告甲○○所犯並非死刑、無期徒刑、最輕本刑為三
    年以上有期徒刑之罪或高等法院管轄第一審案件，而其於準
    備程序進行中，被告先就被訴及移送併辦事實為有罪之陳述
    ，經法官告知簡式審判程序之旨，並聽取公訴人及被告之意
    見後，本院認適宜改依簡式審判程序進行，爰依刑事訴訟法
    第273條之1第1項、第284條之1規定，由本院合議庭以裁定
    由受命法官獨任進行簡式審判程序，合先敘明。
貳、實體方面：
一、上揭犯罪事實，業據被告甲○○於本院調查及審理時坦承不
    諱，核與被害人乙○○指述情節相符，並有內政部警政署刑
    事警察局95年2 月21日刑紋字第0950021540號指紋鑑驗書1
    份附卷可稽，被告自白查與事實相符，應堪採信。本件事證
    明確，被告犯行洵堪認定，應依法論科。
二、按刑法第321 條第1 項第2 款之「門扇」專指門戶而言，而
    所謂「其他安全設備」，指門扇牆垣以外，依通常觀念足認
    防盜之一切設備而言，如門鎖、窗戶、房間門或通往陽臺之
    門亦屬之。故核被告甲○○所為，係犯刑法第321 條第1 項
    第2 款之逾越安全設備竊盜罪。公訴人認被告甲○○係犯同
    法第320 條第1 項之竊盜罪，尚有誤會，惟其基本事實均同
    一，自應變更起訴法條予以審理。又被告有如事實欄所載之
    犯罪、科刑及刑之執行紀錄，有臺灣高等法院被告全國前案
    紀錄表1 份在卷可稽，其受有期徒刑執行完畢後，五年以內
    再故意犯
    本件有期徒刑以上之罪，而被告行為前，於94年2 月2 日修
    正公布之刑法，已自被告行為後之95年7 月1 日起施行，其
    中修正後刑法第2 條之規定，乃係關於新舊法比較適用之準
    據法，其本身無關行為可罰性要件之變更，故於95年7 月1
    日刑法修正施行後，如有涉及比較新舊法之問題，即應逕依
    修正後刑法第2 條第1 項規定，為「從舊從輕」之比較（最
    高法院95年度第8 次刑事庭會議決議意旨參照）。而修正後
    刑法第47條、第49條關於累犯之規定，乃以出於故意再犯有
    期徒刑以上之罪者為限，並增訂強制工作免其執行或執行完
    畢後，五年內故意再犯有期徒刑以上之罪者，以累犯論之規
    定（擬制累犯），且刪除「依軍法」受裁判者，不適用累犯
    之規定，以求司法與軍法一致。是以修正後之累犯範圍已有
    所減縮及擴張，當屬科刑規範事項之變更，自應比較新舊法
    。而本件被告於前案執行完畢五年內故意再犯本罪，不論依
    修正前後之刑法第47條規定，均應成立累犯，故修正後之刑
    法第47條並非較有利於被告，揆諸前揭修正後刑法第2 條第
    1 項前段規定，即應適用修正前刑法第47條之規定，論以累
    犯，並加重其刑。爰審酌被告正值青年，竟不思正道取財，
    其所用之逾越安全設備侵入住宅之手段，較之一般竊盜行為
    情節為重，犯罪所生危害、所竊取之財物價值、惟犯罪後尚
    能坦承犯行之犯後態度等一切情狀，量處如主文所示之刑，
    以資懲儆。
據上論斷，應依刑事訴訟法第273條之1第1項、第299條第1項前
段、第300 條，刑法第2 條第1 項前段、第321 條第1 項第2款
、修正前刑法第47條，判決如主文。
本案經檢察官吳宗光到庭執行職務。
中    華    民    國    95    年    9     月    18    日
                  刑事第十七庭  法  官  鄭燕璘
上列正本證明與原本無異。
如不服本判決應於送達後十日內向本院提出上訴狀
                                書記官  呂紹明
中    華    民    國    95    年    9     月    18    日
附錄本案論罪科刑法條全文
刑法第321條：
犯竊盜罪而有左列情形之一者，處六月以上、五年以下有期徒刑
：
一、於夜間侵入住宅或有人居住之建築物、船艦或隱匿其內而犯
    之者。
二、毀越門扇、牆垣或其他安全設備而犯之者。
三、攜帶兇器而犯之者。
四、結夥三人以上而犯之者。
五、乘火災、水災或其他災害之際而犯之者。
六、在車站或埠頭而犯之者。
前項之未遂犯罰之。


司法院資訊處製作；財團法人民間司法改革基金會備份。
